【裁判字號】    98,易,2179
【裁判日期】    981019
【裁判案由】    妨害自由等
【裁判全文】
臺灣板橋地方法院刑事判決              98年度易字第2179號
公  訴  人  臺灣板橋地方法院檢察署檢察官
被      告  丙○○
選任辯護人  顏文正律師
上列被告因妨害自由等案件，經檢察官提起公訴（98年度偵字第
12 992號），嗣因被告就被訴事實為有罪之陳述，本院告知被告
簡式審判程序之旨，並聽取當事人之意見後，裁定改依簡式審判
程序進行，本院判決如下：
    主  文
丙○○以加害生命、身體、名譽之事，恐嚇他人，致生危害於安
全，處拘役伍拾玖日，如易科罰金，以新台幣壹仟元折算壹日；
又以加害生命之事，恐嚇他人，致生危害於安全，處拘役肆拾日
，如易科罰金，以新台幣壹仟元折算壹日，應執行拘役玖拾日，
如易科罰金，以新台幣壹仟元折算壹日，緩刑貳年。
被訴毀損部分，公訴不受理。
    事  實
一、丙○○與甲○○原係男女朋友關係，嗣因故分手，丙○○心
    有未甘，竟萌恐嚇之犯意而先後為下列犯行：
  (一)基於恐嚇之犯意，自民國97年9 月間起，至同年12月間止，
    以其所有之行動電話，接續傳送如附表所示內容之簡訊予甲○○，以此加害生命、身體、名譽之事恐嚇甲○○，致其心
    生畏懼。
  (二)另基於恐嚇之犯意，於97年11月間某時，在甲○○之母乙○○所有現由甲○○管理使用位於臺北縣三重市○○路○ 段
    237 號12樓之3 之房屋門口，將折蓮花用之冥紙、白紙條及
    白包張貼於房屋大門上，隱喻將加害其生命，而以此加害生
    命之事，恐嚇甲○○，致甲○○前往察看時心生畏懼。
二、案經甲○○及乙○○訴由臺北縣政府警察局三重分局移送台
    灣板橋地方法院檢察署檢察官偵查起訴。
    理  由
壹、程序部分：按除被告所犯為死刑、無期徒刑、最輕本刑為3
    年以上有期徒刑之罪或高等法院管轄第一審案件者外，於第
    一次審判期日前之準備程序進行中，被告先就被訴事實為有
    罪之陳述時，審判長得告知被告簡式審判程序之旨，並聽取
    當事人、代理人、辯護人及輔佐人之意見後，裁定進行簡式
    審判程序，刑事訴訟法第273 條之1 第1 項定有明文。經核
    本件被告所犯係死刑、無期徒刑、最輕本刑為3 年以上有期
    徒刑以外之罪，其於準備程序中就被訴事實為有罪之陳述，
    經法官告知簡式審判程序之旨，並聽取公訴人、被告及其辯
    護人之意見後，本院爰依首揭規定，裁定改依簡式審判程序
    進行審理，合先敘明。
貳、有罪部分：
一、訊之被告丙○○對上揭事實坦承不諱，核與告訴人甲○○於
    警詢、偵查中所訴情節相符，並有告訴人甲○○所整理被告
    多次恐嚇簡訊內容之光碟片1 片、簡訊內容翻拍照片95幀在
    卷可資佐證，足認被告自白與事實相符，堪予採信。從而，
    被告事證明確，恐嚇犯行堪予認定。
二、核被告所為係犯刑法第305 條之恐嚇罪。又被告為事實一之
    (一)之恐嚇行為，係於密切時間內，相同以傳送具加害生命、
    身體、名譽內容之簡訊之方式，對同一被害人甲○○為恐嚇
    行為，所侵害之法益同一，顯係基於單一恐嚇之犯意所為，
    且各行為之獨立性極為薄弱，依一般社會健全觀念，在時間
    差距上，難以強行分開，在刑法評價上，以視為數個舉動之
    接續施行，合為包括之一行為予以評價，較為合理，應屬接
    續犯，論以單純一恐嚇罪。又被告所為事實一之(一)、(二)之恐
    嚇犯行，犯意各別，行為亦殊，應分論併罰。爰審酌被告因
    與告訴人甲○○分手後，深受打擊心有未甘致萌恐嚇之意，
    所造成之危險程度非鉅，及其素行、生活狀況、智識程度及
    已獲告訴人之諒解，告訴人亦委託被告之辯護人具據狀表示
    原諒之旨，有刑事撤回告訴狀1 紙在卷可稽等一切情狀，分
    別量處如主文所示之刑，並均諭知易科罰金折算標準，及定
    其應執行之刑以及易科罰金之折算標準，以示懲儆。末查，
    被告故曾因故意犯罪受有期徒刑以上刑之宣告，惟於執行完
    畢後五年以內未曾因故意犯罪受有期徒刑以上刑之宣告，此
    有臺灣高等法院被告前案紀錄表1 份在卷可考，其因僅一時
    情緒失控致罹刑章，且已獲告訴人之諒解（如上述），經此
    偵審程序及科刑宣告後，應知所警惕而無再犯之虞，本院認
    尚無逕對被告施以刑罰之必要，故上開對被告宣告之刑，以
    暫不執行為適當，爰依刑法第74條第1 項第2 款規定，併諭
    知緩刑2 年，以啟自新。
、公訴不受理部分：
一、公訴意旨略以：被告丙○○另基於毀損之犯意，於97年12月
    24日晚間前往位於臺北縣三重市○○路○ 段237 號12樓之3
    甲○○之母乙○○所有現由甲○○管理使用之房屋，以白色
    補土封住上開房屋之大門，使該大門難以關閉而失其防閑作
    用，足以生損害於甲○○及乙○○，因認被告丙○○涉犯有
    刑法第354條之毀損罪嫌云云。
二、按告訴乃論之罪，告訴人於第一審辯論終結前得撤回其告訴
    ，又告訴經撤回者，應諭知不受理之判決，刑事訴訟法第23
    8 條第1 項、第303 條第3 款定有明文。
三、本件告訴人甲○○、乙○○告訴被告丙○○前開毀損犯行，
    起訴書認被告係觸犯刑法第354 條之毀損罪，依同法第357
    條之規定，須告訴乃論。
四、茲據告訴人甲○○、乙○○於本院審理中撤回其對被告被訴
    毀損罪部分之告訴，此有被告之辯護人所庭呈告訴人具名之
    刑事撤回告訴狀、委任書各一紙及本院辦理刑事案件電話記
    錄查詢表一紙在卷可參。是被告被訴毀損罪部分，即經告訴
    人甲○○、乙○○等人於本院審理辯論終結前撤回毀損罪之
    告訴，揆諸前開說明，被告此部分自應由本院另為公訴不受
    理之諭知，以符法制。
據上論斷，應依刑事訴訟法第273 條之1 第1 項、第299 條第1
項前段、第303 條第3 款，刑法第305 條、第41條第1 項前段，
、第51條第6 款、第74條第1 項第2 款，刑法施行法第1 條之1
第1項 、第2 項前段，判決如主文。
本案經檢察官簡志祥到庭執行職務。
中    華    民    國    98    年    10    月    19    日
                  刑事第二庭    法  官  李釱任
上列正本證明與原本無異。
如不服本判決，應於判決送達後10日內敘明上訴理由，向本院提
出上訴狀 (應附繕本) ，上訴於臺灣高等法院。其未敘述上訴理
由者，應於上訴期間屆滿後20日內向本院補提理由書「切勿逕送
上級法院」。
                                書記官  陳秀慧
中    華    民    國    98    年    10    月    21    日
附表：
┌───┬──────┬─────────────────┐
│編號  │時間        │ 恐嚇內容                         │
├───┼──────┼─────────────────┤
│1     │97年9 月25日│我想把你的精子拿出來受孕先生小孩的│
│      │凌晨0 時42分│是我不是她                        │
├───┼──────┼─────────────────┤
│2     │97年9 月26日│跟你有關的女人都得死，那個女人想碰│
│      │中午12時13分│你都得死                          │
├───┼──────┼─────────────────┤
│3     │97年9 月26日│我會去你家堵你                    │
│      │下午3 時20分│                                  │
├───┼──────┼─────────────────┤
│4     │97年9 月26日│你敢傷害我我就把你的醜事一一告訴你│
│      │下午6 時8 分│媽，我有你睡覺的照片要不要拿給她看│
├───┼──────┼─────────────────┤
│5     │97年10月3 日│去死被車撞死不然得愛滋病你家回（會│
│      │晚間10時53分│）多一個寡婦                      │
├───┼──────┼─────────────────┤
│6     │97年10月4 日│這次我真的要去做受孕生出來報負（復│
│      │凌晨0 時31分│）你這是真的做我跟你不共戴天之仇你│
│      │            │記住我一條命跟你豁出去            │
├───┼──────┼─────────────────┤
│7     │97年10月4 日│不給我一個公道我就讓你越來越臭    │
│      │晚間10時9 分│                                  │
├───┼──────┼─────────────────┤
│8     │97年10月4 日│不回電話我讓你全家死光            │
│      │晚間10時22分│                                  │
├───┼──────┼─────────────────┤
│9     │97年10月5 日│畜牲我有我們一起睡覺的照片要不要我│
│      │凌晨1 時52分│拿給你的母狗看呢？時間是你上次睡我│
│      │            │家那一次                          │
├───┼──────┼─────────────────┤
│10    │97年10月5 日│幹你娘我要毀滅你的母狗            │
│      │凌晨3 時8 分│                                  │
├───┼──────┼─────────────────┤
│11    │97年10月7 日│我要你死你母狗當寡婦去死吧越快越好│
│      │晚間11時18分│幹你臭母狗我操你老母祖宗十八代窮愁│
│      │            │潦倒永不翻身                      │
├───┼──────┼─────────────────┤
│12    │97年10月7 日│我要你死你母狗當寡婦去死吧越快越好│
│      │晚間11時37分│幹你臭母狗我操你老母祖宗十八代窮愁│
│      │            │潦倒永不翻身                      │
├───┼──────┼─────────────────┤
│13    │97年10月7 日│死死死死死死死死死死死死死死死死死│
│      │凌晨5 時33分│死死死死死亡亡亡亡亡亡亡亡亡亡亡亡│
│      │至  6 時47分│亡亡（相同內容接續共7則）         │
├───┼──────┼─────────────────┤
│14    │97年10月10日│我會慢慢折磨你到什麼叫活不下取（去│
│      │下午5時     │）                                │
├───┼──────┼─────────────────┤
│15    │97年10月10日│我一定把母狗打到流產幹你母狗臭機歪│
│      │晚間10時29分│他必需死絕子絕孫                  │
├───┼──────┼─────────────────┤
│16    │97年10月10日│我有你身份證字號可找到母狗現在不回│
│      │晚間11時5 分│電讓你後悔莫及我要親自見到你妻離子│
│      │            │散絕子絕孫                        │
├───┼──────┼─────────────────┤
│17    │97年10月13日│感（敢）過聖誕讓你和母狗下地獄姓丁│
│      │凌晨0 時25分│的全家死無葬身之地下三濫敢惹我你爛│
│      │            │文憑偽造文書就上網                │
├───┼──────┼─────────────────┤
│18    │97年10月13日│你敢過聖誕就跟母狗被車撞死不信試試│
│      │凌晨0 時56分│看所有被你幹過的母狗都得死        │
├───┼──────┼─────────────────┤
│19    │97年10月16日│你敢對我不利我就爆料滬江高工補校老│
│      │下午6 時1 分│師收紅包賣結業證書假文憑幹你母狗臭│
│      │            │機歪去死                          │
├───┼──────┼─────────────────┤
│20    │97年10月26日│我會慢慢折磨你到什麼叫活不下取（去│
│      │晚間11時28分│）                                │
├───┼──────┼─────────────────┤
│21    │97年10月31日│我一定把母狗打到流產幹你母狗臭機歪│
│      │晚間6 時33分│他必需死絕子絕孫                  │
├───┼──────┼─────────────────┤
│22    │97年11月19日│狗娘養的醜大餅去死你敢對我不利我就│
│      │下午5 時25分│爆料滬江高工補校老師收紅包賣結業證│
│      │            │書假文憑幹你母狗臭機歪去死        │
├───┼──────┼─────────────────┤
│23    │97年11月22日│我一定把母狗打到流產幹你母狗臭機歪│
│      │上午7 時23分│他必需死絕子絕孫                  │
├───┼──────┼─────────────────┤
│24    │97年12月23日│我要慢慢折磨你                    │
│      │上午7時15分 │                                  │
├───┼──────┼─────────────────┤
│25    │97年12月23日│感（敢）過聖誕讓你和母狗下地獄姓丁│
│      │上午7時15分 │的全家死無葬身之地下三濫敢惹我你爛│
│      │            │文憑偽造文書就上報                │
├───┼──────┼─────────────────┤
│26    │97年12月24日│你敢過聖誕就跟母狗被車撞死不信試試│
│      │晚間8 時2 分│看所有被你幹過的母狗都得死        │
└───┴──────┴─────────────────┘
附錄本案論罪科刑法條全文：
中華民國刑法第305條
以加害生命、身體、自由、名譽、財產之事，恐嚇他人致生危害
於安全者，處二年以下有期徒刑、拘役或三百元以下罰金。


司法院資訊處製作；財團法人民間司法改革基金會備份。
